臺灣臺南地方法院刑事判決
109年度交易字第1126號
公  訴  人  臺灣臺南地方檢察署檢察官
被      告  曾帷宸


上列被告因公共危險案件，經檢察官提起公訴（109年度偵字第2
1494號），被告就被訴犯罪事實為有罪之陳述，本院裁定改依簡
式審判程序，判決如下：
    主  文
曾帷宸吐氣所含酒精濃度達每公升零點二五毫克以上駕駛動力交
通工具，累犯，處有期徒刑陸月，併科罰金新臺幣拾萬元，有期
徒刑如易科罰金及罰金如易服勞役，均以新臺幣壹仟元折算壹日
。
    事實及理由
一、犯罪事實、證據及所犯法條，與檢察官起訴書記載相同，引
    用之（如附件）。另刪除證據並所犯法條欄第7行「呼氣酒
    精測試器檢定合格證書」，及補充臺南市政府警察局新化分
    局109年12月21日南市警化偵字第1090660760號函暨所附之
    職務報告及呼氣酒精測試器檢定合格證書。
二、爰審酌被告除構成累犯之前科紀錄外，另有4次酒後駕車之
    前案，詎仍未知所警惕，再次於酒後已無法安全駕車之情況
    下，駕駛自小客車上路，甚至擦撞路邊停放之4台車輛，視
    他人之生命、身體及財產安全於無物，行為誠屬不該，兼衡
    被告為警查獲時，測得之吐氣酒精濃度數值為每公升0.59毫
    克，犯後坦承犯行之態度，及其智識程度為高職畢業、現做
    環保處理機，月收入約新臺幣4、5萬元之家庭經濟狀況等一
    切情狀，量處如主文所示之刑，併諭知易科罰金及易服勞役
    之折算標準。
三、依刑事訴訟法第299條第1項、第273條之1第1項前段，刑法
    第185條之3第1項第1款、第41條第1項、第42條第3項、第47
    條第1項前段，刑法施行法第1條之1第1項，判決處刑如主文
    。
本案經檢察官林怡君提起公訴，檢察官黃慶瑋到庭執行職務。
中　　華　　民　　國　　110 　年　　2 　　月　　22　　日
　　　　　　　　　刑事第十二庭  法　官　包梅真
以上正本證明與原本無異
如不服本判決應於收受本判後20日內向本院提出上訴書狀，並應
敘述具體理由。其未敘述上訴理由者，應於上訴期間屆滿後20日
內向本院補提理由書狀（均須按他造當事人之人數附繕本）「切
勿逕送上級法院」。
  　　　　　　　　　　　　　　　書記官　薛雯庭
中　　華　　民　　國　　110 　年　　2 　　月　　23　　日
附件：
臺灣臺南地方檢察署檢察官起訴書
                                    109年度偵字第21494號
　　被　　　告　曾帷宸　男　54歲（民國00年0月00日生）
　　　　　　　　　　　　住○○市○區○○街00巷00號
　　　　　　　　　　　　國民身分證統一編號：Z000000000號
上列被告因公共危險案件，業經偵查終結，認應提起公訴，茲將
犯罪事實及證據並所犯法條分敘如下：
　　　　犯罪事實
一、曾帷宸前因違背安全駕駛之公共危險案件，經臺灣臺南地方
    法院105年度交簡字第3997號確定判決處有期徒刑6月，且於
    民國106年6月20日徒刑期滿執行完畢。詎猶不思悔悟，明知
    服用酒類後將會影響其駕駛動力交通工具之操控能力，仍於
    109年11月14日17時許起至20時30分許止，在臺南市南化區
    某處飲用啤酒，竟仍無照駕駛車牌號碼000-0000號自用小客
    車上路。嗣行經臺南市○○區○○里○○○000號旁，不慎擦撞停放
    於路旁之車牌號碼00-0000號自用小客車、車牌號碼000-000
    0號自用小客車、車牌號碼000-0000號自用小客車、車牌號
    碼000-00號營業大貨車，經警到場處理，並於同日23時40分
    許對曾帷宸進行吐氣酒精含量測試，測得其吐氣所含酒精濃
    度為每公升0.59毫克，始知上情。
二、案經臺南市政府警察局新化分局報告偵辦。
        證據並所犯法條
一、上揭犯罪事實，業據被告曾帷宸於警詢及偵查中均坦承不諱
    ，就被告駕車於上開時、地擦撞路旁車輛部分，亦經證人張
    志成、黃聰文、梁永鴻於警詢中證述明確，並有道路交通事
    故現場圖、道路交通事故調查報告表（一）（二）、現場照
    片45張等在卷可稽；又被告經警施予吐氣酒精測試，測得其
    吐氣所含酒精濃度為每公升0.59毫克一節，亦有酒精濃度測
    定紀錄表、呼氣酒精測試器檢定合格證書、舉發違反道路交
    通管理事件通知單等在卷可按，足認被告之任意性自白應與
    事實相符。綜上，本案事證明確，被告犯嫌應堪認定。
二、核被告所為，係犯刑法第185條之3第1項第1款服用酒類不能
    安全駕駛動力交通工具而駕駛罪嫌。被告曾受如犯罪事實欄
    所載之論罪科刑及執行情形，有本署刑案資料查註紀錄表1 
    份在卷可憑，其於有期徒刑執行完畢後5 年內，故意再犯本
    件有期徒刑以上之罪，為累犯，請依刑法第47條第1 項規定
    加重其刑。
三、依刑事訴訟法第251條第1項提起公訴。
　  此　致
臺灣臺南地方法院
中　　華　　民　　國　 109　　年　　11　　月　　23　　日
　　　　　　　　　　　　　　　檢察官   林 怡 君
本件證明與原本無異
中　　華　　民　　國　 109　　年　　11　　月　　27　　日
                              書記官   何 佩 樺
附錄本案所犯法條全文
中華民國刑法第185條之3
駕駛動力交通工具而有下列情形之一者，處 2 年以下有期徒刑
，得併科 20 萬元以下罰金：
一、吐氣所含酒精濃度達每公升零點二五毫克或血液中酒精濃度
    達百分之零點零五以上。
二、有前款以外之其他情事足認服用酒類或其他相類之物，致不
    能安全駕駛。
三、服用毒品、麻醉藥品或其他相類之物，致不能安全駕駛。
因而致人於死者，處 3 年以上 10 年以下有期徒刑；致重傷者
，處 1 年以上 7 年以下有期徒刑。
曾犯本條或陸海空軍刑法第 54 條之罪，經有罪判決確定或經緩
起訴處分確定，於五年內再犯第 1 項之罪因而致人於死者，處
無期徒刑或 5 年以上有期徒刑；致重傷者，處 3 年以上 10 年
以下有期徒刑。